【裁判字號】    98,易,1872
【裁判日期】    990129
【裁判案由】    竊盜
【裁判全文】
臺灣臺北地方法院刑事判決              98年度易字第1872號
公  訴  人  臺灣臺北地方法院檢查署檢察官
被      告  乙○○
選任辯護人  周仕傑律師
被      告  丁○○
上列被告因竊盜案件，經檢察官提起公訴（98年度偵字第13186號）
，本院判決如下：
    主  文
乙○○結夥3 人以上踰越牆垣竊盜，累犯，處有期徒刑陸月，如
易科罰金，以新臺幣壹仟元折算壹日。扣案新臺幣壹仟零肆拾伍
元沒收。
丁○○結夥3 人以上踰越牆垣竊盜，處有期徒刑陸月，如易科罰
金，以新臺幣壹仟元折算壹日。緩刑參年。扣案新臺幣壹仟零肆
拾伍元沒收。
    事  實
一乙○○前於民國90年間因違反職役職責案件，經國防部中部地
  方軍事法院90年度臺審字第126 號判決判處有期徒刑1 年，93
  年7 月14日假釋出監，假釋期間交付保護管束，94年1 月3 日
  保護管束期滿，前述假釋未經撤銷而視為執行完畢。乙○○、
  丁○○、戊○○及丙○○（戊○○及丙○○2 人另行審結）共
  同基於意圖為自己不法所有之犯意聯絡，於98年5 月23日凌晨
  議定行竊自行車後，隨即於同日凌晨1 點31分左右，結夥前往
  臺北縣新店市○○路○ 段64巷27號，由丙○○、丁○○在門口
  把風，戊○○攀越該址圍牆進入庭院，再與乙○○自前址樓梯
  間竊取司維綱所有之SINIC 牌白色自行車及GIANT 牌紅色自行
  車各1 部，得手後交由丙○○保管。4 人得手後於同日凌晨1
  點33分左右，接續轉往鄰近臺北縣新店市○○路○ 段64巷11號
  ，由丙○○在門口把風，戊○○攀越該址圍牆進入庭院，再與
  乙○○、丁○○自前址樓梯間竊取不詳被害人所有之MERIDA牌
  黑色自行車，及甲○○所有之FUJI牌藍色自行車各1 部。嗣丙○○將GIANT 牌紅色自行車以新臺幣（下同）1100元之代價出
  售牟利。嗣乙○○、戊○○、丁○○及丙○○於同日凌晨4 點
  30分左右，在臺北縣三重市○○○路巷口討論銷贓事宜時，為
  曾柏舜、曾致豪聽聞而報警，為警於該處當場查獲司維綱所有
  之SINIC 牌白色自行車、甲○○所有之FUJI牌藍色自行車、不
  詳被害人所有之MERIDA牌黑色自行車各1 部，及乙○○、丁○○、戊○○及丙○○所共有，由丙○○保管之出售GIANT 牌紅
  色自行車所得餘款1045元，始知上情。
二案經臺北縣政府警察局三重分局移送臺灣臺北地方法院檢查署
  檢察官偵查起訴。
    理  由
一被告以外之人於審判外之言詞或書面陳述，除法律有規定者外
  ，不得作為證據，刑事訴訟法第159 條第1 項固有明文；惟被
  告以外之人於審判外之陳述，雖不符同法第159 條之1 至之4
  規定，而經當事人於審判程序同意作為證據，法院審酌該言詞
  陳述或書面陳述作成時之情況，認為適當者，亦得為證據。又
  當事人、代理人或辯護人於法院調查證據時，知有第159 條第
  1 項不得為證據之情形，而未於言詞辯論終結前聲明異議者，
  視為有前項之同意，同法第159 條之5 亦定有明文。本件公訴
  人及被告乙○○、丁○○，及被告乙○○之辯護人於本院準備
  程序及審判程序中對於本院所引用之供述及非供述證據之證據
  能力均表示沒有爭執，且迄於言詞辯論終結前未聲明異議。經
  審酌本院所引用之供述及非供述證據資料作成時之情況，核無
  違法取證或其他瑕疵，認為以之作為證據為適當，均得做為證
  據。
二認定事實所憑之證據及理由：前述事實，除據被告乙○○、丁○○2 人於本院審理時之自白外，並有贓物認領保管單、扣押
  物品代保管條、現場照片可證，且與證人曾柏舜、曾致豪，及
  證人即被害人司維綱、甲○○之證述相符，足以擔保被告乙○○、丁○○自白之真實性。綜上所述，本件證據明確，已可證
  明被告乙○○、丁○○有事實欄所載結夥3 人以上踰越牆垣竊
  盜犯行，應依法論科。
三論罪科刑之依據：核被告乙○○、丁○○所為，均係犯刑法第
  321 條第1 項第2 款踰越牆垣、第4 款結夥3 人以上竊盜罪，
  其等與戊○○、丙○○相互間有犯意聯絡及行為分擔，均為共
  同正犯。公訴意旨僅論及被告乙○○、丁○○犯刑法第321 條
  第1 項第4 款結夥3 人以上竊盜罪，漏論被告乙○○、丁○○
  併犯同條項第2 款踰越牆垣竊盜罪，容有未恰，附此敘明。又
  所謂接續犯，係指數行為於同時同地或密切接近之時地實行，
  侵害同一之法益，各行為之獨立性極為薄弱，依一般社會健全
  觀念，在時間差距上，難以強行分開，在刑法評價上，以視為
  數個舉動之接續施行，合為包括之一行為予以評價，較為合理
  ，而為包括之一罪，最高法院著有98年度臺上字第17號判決意
  旨可參。本件被告乙○○、丁○○2 次竊盜犯行，於自然概念
  上雖屬數行為，然前後2 次竊盜犯行間相距僅數分鐘，時間密
  接，行為方式與侵害法益性質亦相同，堪認均係基於單一犯意
  接續所為，於法律評價上應屬接續犯之實質上一罪。再被告乙○○曾有如事實欄所述之犯罪科刑執行完畢情形，有臺灣高等
  法院被告前案紀錄表1 份可參，其等受有期徒刑執行完畢後，
  於5 年內故意再犯有期徒刑以上之本罪，為累犯，依法加重其
  刑。本院審酌被告乙○○前雖曾有其他竊盜犯行，但其於本案
  後立即與被害人司維綱、甲○○和解，賠償其等所受損失，且
  其現在豪霆科技有限公司任職，已有正當工作，本院認縱科以
  法定最低度刑，猶嫌過重且失之苛酷，情輕而法重，爰依刑法
  第59條酌減之，並先加後減之，以勵自新，及斟酌被告犯後坦
  承犯行，態度良好，實際上並未獲得任何利益等一切情狀，量
  處如主文所示之刑，並諭知易科罰金之折算標準。又審酌被告
  丁○○犯後坦承犯行，態度良好，實際上並未獲得任何利益等
  一切情狀，量處如主文所示之刑，並諭知易科罰金之折算標準
  。另被告丁○○前未曾受有期徒刑以上刑之宣告，有臺灣高等
  法院被告全國前案紀錄表1 份存卷可證，其年紀尚輕，思慮欠
  周，經此起訴審判，應無再犯之虞，本院認為對其科處之刑，
  以暫不執行為適當，併為緩刑之諭知。扣案現金1045元屬被告
  乙○○、丁○○、戊○○及丙○○共有，且為因本件竊盜犯行
  所生之物，依刑法第38條第1 項第3 款沒收之。
四適用之法條：刑事訴訟法第284 條之1 、第299 條第1 項前段
  ，刑法第28條、第321 條第1 項第2 款、第4 款、第47條第1
  項、第59條、第41條第1 項、第74條第1 項第1 款、第38條第
  1 項第3 款。
本案經檢察官沈志成到庭執行職務
中    華    民    國    99    年    1     月    29    日
                  刑事第15庭  法  官   邱蓮華
上正本證明與原本無異。
如不服本判決應於收受送達後10日內向本院提出上訴書狀，並應
敘述具體理由；其未敘述上訴理由者，應於上訴期間屆滿後20日
內向本院補提理由書（均須按他造當事人之人數附繕本）「切勿
逕送上級法院」。告訴人或被害人如對於本判決不服者，應具備
理由請求檢察官上訴，其上訴期間之計算係以檢察官收受判決正
本之日期為準。
                              書記官   葉宜玲
中    華    民    國    99    年    1     月    29    日
附錄論罪科刑法條
刑法第320條
意圖為自己或第三人不法之所有，而竊取他人之動產者，為竊盜
罪，處5 年以下有期徒刑、拘役或500 元以下罰金。
意圖為自己或第三人不法之利益，而竊佔他人之不動產者，依前
項之規定處斷。
前2 項之未遂犯罰之。
刑法第321條
犯竊盜罪而有左列情形之一者，處6 月以上、5 年以下有期徒刑
：
一於夜間侵入住宅或有人居住之建築物、船艦或隱匿其內而犯之
  者。
二毀越門扇、牆垣或其他安全設備而犯之者。
三攜帶兇器而犯之者。
四結夥三人以上而犯之者。
五乘火災、水災或其他災害之際而犯之者。
六在車站或埠頭而犯之者。
前項之未遂犯罰之。

司法院資訊處製作；財團法人民間司法改革基金會備份。
